# 关于在建工程售后回租的相关问题？

提问人：623336408 时间：2015-11-02 14:46:17
求助陈老师： 甲公司与已公司签定生产线建筑安装合同，合同金额 4000 万元，预计 1 年完工。甲公司为解决资金，与A租赁公司签定售后回租合同，租赁期限为 4 年，相关合同条款安排如下：A公司收到甲公司按工程进度出具的付款通知后，向乙公司支付工程款，A公司代甲公司支付首期工程进度款后即取得相关设备的所有权，且A公司不承担工程质量等任何风险。 1 、 租赁首付租金 4000万元，甲公司于合同生效日支付A公司 2400 万元；第 6 个月末支付 800 万元，第 9 个月末支付 400 万元，第 12 个月末支付 400 万元。首付租金可以抵扣最后相关期间的租金。 2 、 租赁保证金 7200 万元，甲公司于合同生效日支付A公司 4300 万元；第 6 个月末支付 1500万元，第 9 个月末支付 700 万元，第 12 个月末支付 700 万元，租赁保证金于租赁期满时，抵扣最后一期租金或返还。 3 、 租赁手续费2160 万元，甲公司于合同生效日支付A公司 540 万元；第 12 个月末支付 540 万元，第 24 个月末支付 540 万元，第 36 个月末支付 540 万元。 4 、 租金安排：1-12期每期支付租金 510 万元，13-48期支付租金 1020 万元；期末支付。 相关问题：a、 租赁合同视同以工程抵押取得的借款合同，由于A租赁公司代甲公司支付工程价款的实际付款日期及金额现在不能确定，实际利率应如何计算？b、 首付租金 4000 万元分批支付给A公司，且后期可能抵扣租金，是否可以视同租赁保证金，计入“长期应收款”并按实际利率确认收益？c、标的生产线预计 1 年完工，利息是否可以资本化？

回答人：chenyiwei
A、建议根据与施工方签订的施工合同中对工程进度和付款节点的约定，尽可能可靠地对付款的时间和每次付款金额作出合理估计，作为运用实际利率法的前提。 B、可以。 C、应对照借款费用准则对“符合资本化条件的资产”的定义判断能否将此次租赁的利息予以资本化。由于该生产线投资较大，且融资租赁是专门为该工程项目所进行的，因此倾向于认为符合作为“符合资本化条件的资产”的判断标准。

提问人：623336408 时间：2015-11-02 21:06:23
补充问题： 1 、资本化期间应于资本化利息=（长期应付款—长期应收款）*实际利率。 2 、租赁合同约定的保险费用，是因资金安排产生相关费用，可以作为利息调整因素，计入“未确认融资费用”
陈老师，我的理解是否正确？

回答人：chenyiwei
1 、长期应收款的利息收入应计入损益，不能抵减资本化利息。 2 、不建议如此处理，因为无法证明该保险就是专门为了此次融资需要而投保的，即使没有融资需求，企业自身也会出于其他目的而投保。

提问人：623336408 时间：2015-11-04 09:09:28
请教陈老师： 对在建工程售后回租还有点迷糊： 1 、对于工程建造期，A租赁公司以“代甲公司代付工程款”的方式向甲公司提供融资，甲公司如何确定长期应付款的入账金额的，是在合同开始的时候一次性确认吗？还是等到A公司实际向施工方付款时分资确认长期应付款？

回答人：chenyiwei
长期应付款是根据提款（含受托代付）的进度逐步确认的，不是一开始就全部确认出来。